臺灣高等法院刑事判決
111年度上訴字第333號
上  訴  人  臺灣宜蘭地方檢察署檢察官
上  訴  人  
即  被  告  陳振森



選任辯護人  卓品介律師(法扶律師)          
上  訴  人  
即  被  告  陳旻成


選任辯護人  林詠御律師(法扶律師)          
上列上訴人等因被告等違反毒品危害防制條例案件，不服臺灣宜
蘭地方法院110年度訴字第67號，中華民國110年11月25日第一審
判決（起訴案號：臺灣宜蘭地方檢察署109年度偵字第6785、678
6號、110年度偵字第803、838、1165、1631號），提起上訴，復
經移送併辦（臺灣宜蘭地方檢察署110年度偵字第2170號），本
院判決如下：
    主  文
原判決關於陳振森犯如附表壹編號七、八所示部分暨定應執行部
分均撤銷。
陳振森被訴如附表壹編號七、八所示部分，均無罪。
其他上訴駁回。
上開上訴駁回部分陳振森所處之刑，應執行有期徒刑拾柒年拾月
。
扣案如附表參編號一所示之物均沒收銷燬。
    犯罪事實
一、陳振森明知海洛因、甲基安非他命分別係毒品危害防制條例
    第二條第二項第一款及第二款所列管之第一級毒品、第二級
    毒品，不得非法販賣，竟分別為下列犯行：
  ㈠意圖營利，基於販賣第二級毒品甲基安非他命之犯意，分別
    於附表壹編號一至四所示之「犯罪時間」、「犯罪地點」，
    以附表壹編號一至四「行為方式」欄所示販賣方式，販賣第
    二級毒品甲基安非他命予附表壹編號一至四「對象」欄所載
    之林秉聖4次。
  ㈡意圖營利，基於販賣第一級毒品海洛因之犯意，於附表壹編
    號五所示之「犯罪時間」、「犯罪地點」，以附表壹編號五
    「行為方式」欄所示販賣方式，販賣第一級毒品海洛因予附
    表壹編號五「對象」欄所載之潘永得1次。
  ㈢意圖營利，基於販賣第一級毒品海洛因及第二級毒品甲基安
    非他命之犯意，先於民國109年11月3日凌晨2時59分許前某
    時，以不詳方式取得大量之第一級毒品海洛因及第二級毒品
    甲基安非他命後，於附表壹編號六所示之「犯罪時間」、「
    犯罪地點」，以附表壹編號六「行為方式」欄所示販賣方式
    ，販賣第一級毒品海洛因及第二級毒品甲基安非他命予附表
    壹編號六「對象」欄所載之林亞正1次。
二、陳旻成明知甲基安非他命係毒品危害防制條例第二條第二項
    第二款所列管之第二級毒品，不得非法販賣，竟意圖營利，
    基於販賣第二級毒品甲基安非他命之犯意，於附表貳編號一
    所示之「犯罪時間」、「犯罪地點」，以附表貳編號一「行
    為方式」欄所示販賣方式，販賣第二級毒品甲基安非他命予
    附表貳編號一「對象」欄所載之林子淞1次。
三、案經臺灣宜蘭地方檢察署檢察官指揮花蓮縣警察局刑事警察
    大隊移送臺灣宜蘭地方檢察署（下稱宜蘭地檢署）檢察官偵
    查起訴及移送併辦。
    理  由
甲、有罪部分：
壹、證據能力部分：
一、按被告以外之人於審判外之言詞或書面陳述，除法律有規定
    者外，不得作為證據，刑事訴訟法第159條第1項定有明文。
    又被告以外之人於審判外之陳述，雖不符刑事訴訟法第159
    條之1至第159條之4之規定，而經當事人於審判程序同意作
    為證據，法院審酌該言詞陳述或書面陳述作成時之情況，認
    為適當者，亦得為證據；當事人、代理人或辯護人於法院調
    查證據時，知有同法第159條第1項不得為證據之情形，而未
    於言詞辯論終結前聲明異議者，視為有前項之同意，刑事訴
    訟法第159條之5亦有明文。查本件檢察官、上訴人即被告陳
    振森、陳旻成及其等辯護人，就本院所認定犯罪事實而經調
    查採用之下列證據之證據能力，均同意有證據能力（見本院
    卷㈠第256頁至第270頁、卷㈡第209頁至第220頁、第404頁至
    第415頁），本院復審酌各該證據作成時之情況，尚無違法
    及證明力明顯過低之瑕疵，認以之作為證據應屬適當，揆諸
    上開規定，本件經調查之證據，均有證據能力。
二、又本院所引之非供述證據部分，並無證據證明係公務員違法
    取得，亦無依法應排除其證據能力之情形，應有證據能力。
    至被告陳振森及其辯護人，雖爭執證人林秉聖、林子淞、陳
    信辰、潘永得、黃青青、林亞正、游敦涵警詢時證述之證據
    能力；被告陳旻成及其辯護人爭執證人林子淞、陳信辰、黃
    青青警詢時證述之證據能力，惟因本院並未引用上揭證據作
    為認定犯罪事實之基礎，自無庸贅述其有無證據能力之理由
    ，併此敘明。
貳、實體部分
一、認定附表壹編號一至六被告陳振森犯罪事實所憑之證據及理
    由　　　　　
  ㈠被告陳振森如附表壹編號一至編號四販賣第二級毒品甲基安
    非他命予證人林秉聖部分：
  ⒈附表壹編號一至編號四販賣第二級毒品甲基安非他命予證人
    林秉聖之犯罪事實，業據被告陳振森於本院審理時坦認不諱
    （見本院卷㈠第255頁、卷㈡第431頁），核與證人林秉聖於偵
    訊中及原審審理時證述大致相符（見宜蘭地檢署109年偵字
    第6785號偵查卷【下稱偵字第6785號偵查卷】㈡第14頁至第1
    6頁、原審卷㈠第417頁至第429頁），並有證人林秉聖所提出
    其與被告陳振森以LINE通訊軟體聯繫之聯繫及對話截圖、證
    人林秉聖所駕車輛至宜蘭之行車紀錄附卷足稽（見宜蘭地檢
    署110度偵字第1165號偵查卷第50頁至第62頁反面、第23頁
    ），復有被告陳振森所有供與林秉聖聯繫所用之IPHONE廠牌
    行動電話（內含門號0000000000號SIM卡1枚）扣案可證，可
    徵被告陳振森前揭自白核與事實相符，應堪採信。
  ⒉此部分事證已臻明確，被告陳振森犯附表壹編號一至編號四
    販賣第二級毒品甲基安非他命予證人林秉聖犯行堪以認定。
     
  ㈡被告陳振森如附表壹編號五販賣第一級毒品予證人潘永得部
　  分：
  ⒈訊據被告陳振森矢口否認此部分犯行，辯稱：通聯譯文內容
    是我與潘永得的對話，是潘永得要來找我，因為我公司前幾
    天被搜索，潘永得打電話給我時，我跟他約在公司後面的涼
    亭見面，我們在那邊聊天，當天潘永得有跟我說能否幫他問
    到海洛因，我跟他說我沒有海洛因，也問不到海洛因，潘永
    得就一直在那邊跟我聊天，當天潘永得有先離開一下，說要
    去堤防那邊，之後我就先走了，我就去載我女朋友，我表哥
    也來找我，之後約過半小時，潘永得又打電話給我說要找我
    ，我說在宜蘭縣○○鄉○○路00號前之怡蘭精品旅店附近，潘永
    得來找我時跟我說要拿甲基安非他命，後來我也沒有拿給潘
    永得，當場還有林茂春、賴怡如云云。惟查：
　⑴被告陳振森有附表壹編號五所載販賣第一級毒品海洛因予證
    人潘永得之犯行，業據被告陳振森前於109年12月30日偵查
    中原審法院延長羈押訊問時、審理中均坦承不諱（見原審法
    院109年度偵聲字第60號卷第56頁；原審卷㈠第53頁、第55頁
    ），核與證人潘永得於偵查中證述：花院109年聲監續336號
    譯文是我的通話，我是B，陳振森是A，這通電話是7月23日
    我要向陳振森買毒品，我之前沒有向他買過，是我之前在監
    獄的時候我跟他朋友黃智忠認識，吃飯的時候有聊到陳振森
    有在賣，我之前都是吸食海洛因，就知道陳振森有在賣海洛
    因，在打這通電話之前，我就有跟陳振森見過面認識，我還
    認識陳振森公司的員工叫黃國益，電話就是在講要買海洛因
    ，後來我就跟我女朋友去找陳振森，陳振森叫我們到他公司
    旁邊的加油站等他，因為我那邊路不熟，所以他就打電話來
    問我是不是開黑色的車，有沒有看到他開紅色的車，我回說
    有看到，他就叫我開車跟上去，到了一個他家附近的高架橋
    下面，聊了一個多小時，後來陳振森就開車載我去怡蘭精品
    旅館，我的車跟女友就在原地等我，到旅館後，他就說叫我
    等他，他去拿東西，我就直接同時把3萬元給他，他回來的
    時候就給了我一錢的海洛因，也算是當時的公定價，海洛因
    是用夾鏈袋裝的。我向陳振森買的確實是海洛因，而且我那
    時候主要都是注射海洛因等語明確（見宜蘭地檢署109年度
    偵字第6786號偵查卷【下稱偵字第6786號偵查卷】㈡第487頁
    正反面）；復於原審審理時結證稱：109年7月23日當天是我
    向我朋友董建福借電話打給陳振森，我說我人在路上要去找
    陳振森，問陳振森方便嗎，後來我們約在陳振森公司旁邊加
    油站後面的高架橋，就是監聽譯文的地方，我就在見面的地
    點，下車跟陳振森說要毒品，當天在電話中詢問「你那邊有
    嗎」，是要詢問毒品海洛因，陳振森說見面再談，不要在電
    話講，因為電話有監聽。見面後陳振森叫我車子停在那邊，
    我的同居人在該處等，陳振森載我到汽車旅館，陳振森叫我
    在外面等，我是在汽車旅館外面的大樓下等，陳振森就把車
    子開走，說要回去拿東西給我，陳振森回來後就拿1錢重的
    海洛因給我 ，我把交易金額3萬元交給陳振森，我拿完毒品
    之後，我打給我的同居人請他來載我，我上車後，就有施用
    陳振森拿給我的東西，當時我用瓶蓋加水稀釋後注射入身體
    ，施用的感覺就是海洛因等語大致相符（見原審卷㈠第430至
    438頁）。
　⑵並有證人潘永得與被告陳振森監察譯文附卷可稽（見偵字第6
    786號偵查卷㈠第183頁至第184頁），觀諸該通訊監察譯文：
    「
　　（通話時間：109年7月23日11：16：44 ）  
　　潘永得：森哥喔
    陳振森：你哪裡
    潘永得：我阿德啦，我志忠朋友富里那個阿德
    陳振森：怎樣
    潘永得：你那邊有嗎
    陳振森：電話不要講 
    潘永得：中午有空嗎 
    陳振森：我在宜蘭
    潘永得：我在你店裡
    陳振森：不要去我店前幾天才被搜索
    潘永得：我聽得懂
    陳振森：你跟棋鋒一起來的嗎
    潘永得：沒有，我跟他就不合，不會跟他來
    陳振森：他剛也來找我
    潘永得：我不知道
    陳振森：你不要在店裡
    潘永得：我跟我老婆，我要去哪裡找你
    陳振森：我馬上打電話給你，你在全家等我
    潘永得：好
    （通話時間：109年7月23日11：27：01）
    潘永得：森哥我在全家便利商店前面，中油旁邊
    陳振森：你車開到後面這邊
    潘永得：好，橋下
    陳振森：你開黑的喔
    潘永得：對
    陳振森：過頭了
    潘永得：你說右邊
    陳振森：過天橋左轉，你跟誰來
    潘永得：我老婆，在前面。
    （通話時間：109年7月23日12：49：13）
    陳振森：你出來大馬路，全家左轉，過橋你就看到我，我
            在這邊等你 
    潘永得：好」等內容，可知證人潘永得撥打電話予被告陳振
    森詢問「你那邊有嗎？」是詢問被告陳振森有無毒品，而被
    告陳振森立即表示「電話不要講」，就見面地點表明不要到
    公司，前幾天才被搜索，證人潘永得即稱聽得懂，被告陳振
    森並與證人潘永得另約地點見面，而見面前被告陳振森復二
    次詢問同行者尚有何人？顯見被告陳振森不欲在電話中與證
    人潘永得談及「交易細節」，亦不欲與證人潘永得以外之人
    見面，此與一般毒品交易要求隱密、不欲人知、怕電話被監
    聽之情相同，足以佐證證人潘永得於偵查及原審審理中之證
    述為真實，亦可徵被告陳振森前揭自白販賣海洛因與事實相
    符。至就交易金額部分，證人潘永得自偵查迄原審審理中均
    結證：交易金額為3萬元等語，應堪採據。
  ⑶被告陳振森雖辯稱：潘永得是去堤防那邊找人購買海洛因云
    云，證人潘永得先稱係向被告陳振森拿毒品，又稱好像是被
    告陪同到宜蘭的河堤購買海洛因，嗣又證稱被告陳振森載其
    去汽車旅館附近時拿海洛因，前後證述歧異而有重大瑕疵云
    云。惟證人潘永得於偵查中及原審審理中之證述大致相符，
    已如前述，且證人潘永得於原審審理時就此部分係先明確證
    述：沒有陳振森陪其至附近堤防買毒品的這件事，陳振森叫
    我在汽車旅館外面大樓等，後來陳振森一個人回到汽車旅館
    拿海洛因給我等情（見原審卷㈠第432頁至第433頁），至證
    人潘永得嗣於詰問時雖曾言及：好像被告陳振森有陪同去宜
    蘭河堤購買海洛因，又稱想不起聯絡方式云云，惟證人潘永
    得仍證述：後來有把毒品換成海洛因，3萬元是交給被告陳
    振森，至於毒品是何人交付則記不起來，只有看到一個男生
    走過來拿毒品，沒有看到其他人云云（見原審卷㈠第436頁至
    第438頁），足見，證人潘永得所述購買海洛因之交易對象
    仍為被告陳振森，是證人潘永得此部分所述，亦難作為有利
    被告陳振森之認定。
　⑷至證人林茂春雖於原審審理時到庭證稱：伊曾於109年7月下
    旬某日向被告陳振森借車，有看到被告陳振森與同事賴怡如
    ，及兩個朋友在車上，在車上其中一個男子有與被告陳振森
    談及「什麼命的」、「軟的」，後來到汽車旅館，伊就把車
    開走，沒有看到有人拿錢給被告陳振森等節（見原審卷㈡第5
    7頁至第60頁），惟證人林茂春並不認識證人潘永得，故當
    日所見是否潘永得本容有疑問，又證人潘永得均係證述被告
    陳振森係開車載證人潘永得去怡蘭精品旅館，證人潘永得之
    女友並未一同前往，且由證人潘永得證述向被告陳振森購買
    毒品之時間是中午，天氣很熱，且沒有看到其他人等情，核
    諸前開證人潘永得與被告陳振森之通訊監察譯文，可知證人
    潘永得與被告陳振森見面交易時間在109年7月23日中午12時
    許，亦核與證人林茂春證述：是在傍晚下班以後等語（見原
    審卷㈠第60頁），時間上顯不相同，是證人林茂春前開於原
    審審理時之證述，尚難據為有利被告之認定。
　⒉綜上所述，被告陳振森所辯，不足採信，被告陳振森確有犯
    附表壹編號五所示販賣第一級毒品海洛因犯行，堪可認定。
　㈢附表壹編號六販賣第二級毒品甲基安非他命及第一級毒品海
    洛因予證人林亞正部分：
  ⒈訊據被告陳振森矢口否認此部分犯行，辯稱：109年11月3日
    下午6時45分當天我確實有跟林亞正在汽車旅館見面，但我
    們當天在汽車旅館並不是要交易毒品，林亞正說我有賣1 萬
    元的毒品給他，但我被查獲的當天我身上只有3 千元，林亞
    正說的那些毒品價值也不可能是1萬元。我被警查獲的隔天
    ，有請警方帶我去便利商店領2萬元，1萬元請警方交給我兒
    子陳旻成，另1萬元我自己留著帶進看守所云云。惟查：
  ⑴證人林亞正於偵訊時結證稱：109年11月3日遭查獲之毒品是
    陳振森賣給我的，是以1萬元購買海洛因跟安非他命，但是
    量我忘記了，就是今天扣到的還有之前的一部分。交易地點
    就是遭查獲的汽車旅館等語明確（見偵字第6786號偵查卷㈡
    第72頁反面至第73頁），核與證人黃青青迭於偵查中證稱：
    陳振森跟莊姓上游用36萬買的半公斤安非他命，之後在我家
    分裝成14包，林亞正也買了一包，林亞正身上的海洛因也是
    跟陳振森買的，根本不是林憲安，就我所知林憲安都是幫陳
    振森跑腿，主要是陳振森在賣，包括安非他命跟海洛因，後
    來被鈞署查扣的就是陳振森當天賣剩下的。林亞正是後來去
    旅館交易的等語（見偵字第6786號卷㈡第566頁反面）；陳振
    森約莊俊源在我家交易毒品，陳振森向他買500公克安非他
    命，在我家分裝成14包，1包35公克，這跟後來我跟陳振森
    被抓扣得的是同一批，林亞正扣得的也是那14包的其中一包
    ，我知道林亞正那包安非他命是陳振森賣給他的，是因為還
    沒有被抓之前，林亞正有親口跟我說，但我沒有看到，因為
    我們在不同房間等語（見偵字第6786號偵查卷㈣第29頁），
    證人黃青青並於原審審理時證稱：林亞正只說有跟陳振森要
    毒品，林亞正有在跟被告陳振森買毒品，但當天林亞正跟陳
    振森交易的情形，我沒有親眼看到，因為我是在另外一間，
    後面才過去的等語（見原審卷㈡第161頁、第168頁），且有
    員警在臺中市○○區○○○街000巷00號和風汽車旅館607號房所
    扣得證人林亞正向被告陳振森購買之甲基安非他命1包及海
    洛因4包在卷可證。
　⑵證人林亞正雖於本院審理時到庭證稱：我不是跟陳振森買的
    ，好像是陳振森要去高雄拿東西，是共同去買毒品，他拿他
    的東西，我請他順便拿我的一萬元的東西過來給我，就是陳
    振森要買毒品我請他幫我拿一萬元的毒品，海洛因、安非他
    命都有等語（見本院卷㈡第394頁至第399頁），然而，衡諸
    證人林亞正於本院審理時證稱：被告陳振森買毒品時，我沒
    有跟被告陳振森一起買或是知道陳振森找誰買，被告陳振森
    進價多少我不清楚，這五包毒品價值不只一萬元，但陳振森
    算我一萬元，因為陳振森如果幫我接到工程，我會回扣給他
    ，所以我跟他拿毒品，他給我優惠等語明確（見本院卷㈡第4
    00頁、第401頁、第402頁），再衡以證人林亞正前開於偵訊
    時之證述及證人黃青青前揭證述各情，足見，證人林亞正上
    開於本院審理時證述係與被告陳振森共同購買云云，當屬迴
    護被告陳振森之詞，實係被告陳振森購得毒品後，再販賣與
    證人林亞正，被告陳振森與證人林亞正並非合資購買關係。
　⑶至被告陳振森及其辯護人辯稱證人黃青青並未親見林亞正與
    被告陳振森交易，僅有證人林亞正之單一證述云云，惟核諸
    證人黃青青前開證述可知，其明確證稱證人林亞正上開遭扣
    得之安非他命，是被告陳振森前開所買的那一批，而且證人
    林亞正有跟陳振森買毒品，其僅係沒有親眼看到當天交易情
    形，是被告陳振森及其辯護人所辯，已難信取。況被告陳振
    森雖於本院審理時辯稱其於原審法院送審訊問時，為求法院
    具保，始坦認此部分犯行云云，然查，被告陳振森就此部分
    ，早於警詢及偵查中即坦承：11月3日查獲之林亞正持有之
    甲基安非他命是伊賣的沒錯，有賣林亞正第二級毒品甲基安
    非他命等節綦詳（見警卷第200頁、109年度他字第994號偵
    查卷第9頁至第11頁），與證人林亞正、黃青青前開證述，
    大致相符，堪認證人林亞正遭查扣之甲基安非他命係被告陳
    振森售予證人林亞正無訛，是本件顯非僅有證人林亞正單一
    證述，被告陳振森及其辯護人所辯，委無可採。
　⑷況衡諸實際，本件在臺中市○○區○○○街000巷00號和風汽車旅
    館607號房內查獲證人黃青青、林亞正時，在證人林亞正隨
    身包包內扣得前揭第二級毒品甲基安非他命1包及第一級毒
    品海洛因4包，復於109年11月3日晚上7時7分在臺中市○○區○
    ○○街000巷00號606號房扣得被告陳振森所持有之第二級毒品
    甲基安非他命12包（毛重達395.95公克，如附表參編號二所
    示）；另再於109年11月4日下午3時40分許，在臺南市○○區○
    ○路000號停車場停放之車牌號碼000-0000自小客車內扣得第
    二級毒品甲基安非他命3包（毛重22.73公克，如附表參編號
    九所示），第二級毒品甲基安非他命2包（毛重0.50公克、0
    .22公克，如附表參編號十至十一所示），及第一級毒品海
    洛因9包（即附表參編號七、八所示），被告陳振森攜帶前
    往與證人林亞正交易之第二級毒品甲基安非他命、第一級毒
    品海洛因，顯已逾一般施用毒品者為供個人施用而少量持有
    之合理數量，參以被告陳振森於偵訊時供承：黃青青說本次
    遭查獲的毒品我是要賣給別人的，但她不知道我要賣給誰，
    我沒有意見，我的確是有人要買我就賣等語明確（見偵字第
    6786號偵查卷㈡第560頁），佐以前揭證人林亞正、證人黃青
    青之證述內容，被告陳振森與證人林亞正相約於汽車旅館並
    攜帶數量非少之第一級毒品海洛因及第二級毒品甲基安非他
    命，顯係欲進行毒品交易無訛。
　⑸至於，被告陳振森雖辯稱：我被查獲的當天我身上只有3千元
    ，我被警查獲的隔天，有請警方帶我去便利商店領2萬元，1
    萬元請警方交給我兒子陳旻成，另1萬元我自己留著帶進看
    守所云云，然查，被告陳振森於警詢時即坦認：係證人林亞
    正說要一些安非他命，其帶毒品去汽車旅館找林亞正，結果
    林亞正又不給我錢等語明確（見花蓮縣警察局刑案偵查卷宗
    【下稱警卷】第49頁），是被告陳振森此部分所辯，亦屬無
    由。
　⒉綜上所陳，被告陳振森販賣就附表壹編號六所示販賣第一級
    毒品海洛因及第二級毒品甲基安非他命之犯行，應堪認定。
　㈣又販賣毒品之所謂販賣行為，只須行為人主觀上有營利之意
    圖，且客觀上有販賣之行為，即足構成，至於行為人所欲謀
    取者究竟係價差抑或是量差之利益，及其實際上是否已經獲
    利或獲利若干，均非所問（最高法院104年度台上字第3065
    號判決意旨參照）；毒品危害防制條例所稱之「販賣」，係
    指有償之讓與行為，包括以「金錢買賣」或「以物易物」（
    即互易）等態樣在內；祇要行為人在主觀上有藉以營利之意
    圖，而在客觀上有以毒品換取金錢或其他財物之行為，即足
    當之，至於買賣毒品之金額或所換得財物之實際價值如何，
    以及行為人是否因而獲取價差或利潤，均不影響販賣毒品罪
    之成立（最高法院104年度台上字第356號判決意旨參照）。
    次按政府查緝販賣毒品犯行無不嚴格執行，且販賣毒品罪係
    重罪，若無利可圖，衡情一般持有毒品者，當不致輕易將持
    有之毒品交付他人。且販賣毒品乃違法行為，非可公然為之
    ，且有其獨特之販售路線及管道，亦無公定之價格，復可任
    意增減其分裝之數量，而每次買賣之價量，亦可能隨時依市
    場貨源之供需情形、交易雙方之關係深淺、資力、對行情之
    認知、可能風險之評估、查緝是否嚴緊，及購買者被查獲時
    供述購買對象之可能性風險評估等諸般事由，而異其標準，
    非可一概而論，是販賣之利得，誠非固定，縱使販賣之人從
    價差或量差中牟利方式互異，其意圖營利之非法販賣行為仍
    屬同一。又販賣利得，除經被告供明，或因帳冊記載致價量
    至臻明確外，確實難以究明。然一般民眾均普遍認知毒品價
    格非低、取得不易，且毒品交易向為政府查禁森嚴，一經查
    獲，並對販毒者施以重罰，衡諸常情，倘非有利可圖，殊無
    必要甘冒持有毒品遭查獲、重罰之極大風險，無端親至交易
    處所，或於自身住處附近交易毒品，抑或購入大量毒品貯藏
    ，徒招為警偵辦從事毒品販賣之風險。從而，除確有反證足
    資認定提供他人毒品者所為係基於某種非圖利本意之原委外
    ，通常尚難因無法查悉其買進、賣出之差價，而諉無營利之
    意思，或阻卻販賣犯行之追訴，以免知過坦承者難辭重典，
    飾詞否認者反得逞僥倖，反失情理之平。經查，本案雖因被
    告陳振森矢口否認販賣毒品與證人潘永得、林亞正犯行，致
    無從得知其售予證人潘永得、證人林亞正毒品甲基安非他命
    、海洛因購入時之確實價格，進而認定其具體營利情形，然
    被告陳振森與證人潘永得、證人林亞正間之毒品交易係屬有
    償之行為，已如前述，審酌被告陳振森於案發時為智識正常
    之成年人，對於毒品販賣為政府檢警機關嚴予取締之重罪，
    當知之甚稔，被告陳振森交易毒品，使自己處於隨時可能遭
    緝獲重罪之危險，倘若被告陳振森無利可圖，當無甘冒遭檢
    警法辦之風險，以相同價格販賣第二級毒品甲基安非他命及
    第一級毒品海洛因之情理。況就前開毒品交易過程以觀，其
    等均係與被告陳振森聯繫後，與被告陳振森約定地點、要購
    買的數量或金額，由被告陳振森交付毒品，尚無從知悉被告
    陳振森實際購入毒品之價額等情，被告陳振森若非可藉以從
    中營利，當不致鋌而走險，是被告陳振森就附表壹編號一至
    六販賣毒品犯行，顯然有從中營利之意圖甚明。
　㈤綜上，被告陳振森犯附表壹編號一至四販賣第二級毒品甲基
    安非他命予證人林秉聖、附表壹編號五販賣第一級毒品海洛
    因予證人潘永得、附表壹編號六販賣第二級毒品甲基安非他
    命及第一級毒品海洛因予證人林亞正之犯行，均堪以認定，
    應予依法論科。
二、認定附表貳編號一被告陳旻成犯罪事實所憑證據及理由：
　㈠訊據被告陳旻成固坦承於附表貳編號一所示時、地，確有交
    付可能是第二級毒品甲基安非他命的東西予證人林子淞等事
    實，惟矢口否認有何販賣第二級毒品甲基安非他命犯行，辯
    稱：因為黃青青叫我轉交給林子淞的，時間是在109年9月24
    日之前，但詳細時間我不記得，我沒有跟林子淞收錢，黃青
    青也沒有跟我說為何要轉交可能是甲基安非他命的東西給林
    子淞， 伊坦承轉讓禁藥甲基安非他命，不承認販賣云云。
　㈡惟查：
　⒈證人黃青青於109年9月24日前某時，將第二級毒品甲基安非
    他命3.5公克無償交予被告陳旻成，陳旻成即意圖營利，在
    臺南市七股區之員工宿舍內，將該第二級毒品甲基安非他命
    3.5公克以3,000元之價格售予證人林子淞，證人林子淞當場
    並未交付價金予被告陳旻成，嗣證人林子淞再向證人陳信辰
    表示可一起分用，因證人陳信辰積欠證人林子淞價值3,000
    元之網路遊戲豪神娛樂城遊戲幣，證人林子淞遂要求證人陳
    信辰將積欠之金錢直接支付與被告陳旻成，嗣證人黃青青輾
    轉知悉陳旻成係將甲基安非他命售予林子淞、陳信辰，證人
    陳信辰亦係事後始知悉該甲基安非他命係來自於證人黃青青
    ，而證人黃青青嗣後始向林子淞、陳信辰稱無需支付購毒價
    金與被告陳旻成，被告陳旻成因而未取得販毒價款等情，業
    據證人林子淞於偵查及原審審理中證述綦詳（見偵字第6786
    號偵查卷㈣第14頁至第15頁、第20頁、原審卷㈡第243頁至第2
    50頁），與證人黃青青於偵訊中及原審審理時證述（見偵字
    第6786號偵查卷㈡第565頁反面至第567頁；原審卷㈡第146頁
    至第147頁、第152頁至第154頁）；證人陳信辰於偵查中及
    原審審理時之證述（見偵字第6786號偵查卷㈡第90頁反面、
    第491頁；偵字第6786號偵查卷㈣第18頁；原審卷㈡第357頁至
    第367頁），互核大致相符。　
  ⒉且有被告陳旻成以0000000000號行動電話於109年9月24日與
    證人黃青青持用之0000000000號行動電話以FACETIME通訊軟
    體對話內容：「9月24日週四下午2：12，被告陳旻成詢問黃
    青青『妳昨天那個還有嗎？』、黃青青：『你給誰了？昨天給
    你的是之前剩的，現在的都要本錢ㄟ』、陳旻成『賣掉』、黃青
    青『賣多少賣誰』、陳旻成『4500』『員工』、黃青青『幹，那麼
    好賺』、陳旻成『哈哈哈（笑臉圖案）』、黃青青『現金嗎』、
    陳旻成『現金啊』、黃青青『那後面的你要本錢給我』、陳旻成
    『好啊』、黃青青『昨天那個你沒有秤？』、陳旻成『3.5』、黃
    青青『嗯』陳旻成『3.51』、黃青青『也算便宜』、陳旻成『那現
    在是多少呢』、黃青青『一克可以1500』、黃青青『本錢快1000
    ，所以1500算是友情價』陳旻成『了解』、黃青青『不要賣外面
    的人』、陳旻成『好』、黃青青『員工加減賺就好，訊息要刪』
    」等內容（見警卷第745頁至第749頁），可知被告陳旻成確
    已將證人黃青青無償交付予被告陳旻成之甲基安非他命3.5
    公克售與在被告陳旻成之父即被告陳振森經營之公司任職之
    員工即證人林子淞、陳信辰，足證被告陳旻成將無償取得之
    3.5公克第二級毒品甲基安非他命售與林子淞時，確有營利
    之意圖，是此部分事實洵堪認定。 
　⒊至被告陳旻成及其辯護人辯稱：是黃青青的毒品剛好放在臺
    南市○○區之員工宿舍內，林子淞要拿毒品，黃青青不在，被
    告陳旻成才幫忙轉交第二級毒品甲基安非他命予證人林子淞
    ，被告陳旻成只是轉讓，且證人黃青青有說要給本錢，顯然
    並非無償交付，且被告陳旻成會詢問黃青青價格，表示被告
    陳旻成不清楚成本，那被告陳旻成要如何獲利，實際上被告
    陳旻成只是年輕好玩，價格是由證人林子淞定價3,000元，
    被告陳旻成向證人黃青青吹噓賣了4,500元，價錢最後也是
    要交給黃青青，後來買賣雙方即黃青青、林子淞、陳信辰都
    認為這次交易不用錢，結果幫忙送貨的被告陳旻成卻構成販
    賣顯有矛盾云云，然查，被告前揭所辯核與前揭證人黃青青
    、林子淞、陳信辰之證述不符，更背反前揭被告陳旻成與證
    人黃青青之FACETIME通訊軟體對話內容，已難取採。蓋細譯
    前開通訊軟體對話內容，可知證人黃青青係表示後面的要把
    成本給黃青青，顯見本件甲基安非他命部分，係無償交予被
    告陳旻成，再核諸前揭證人黃青青、林子淞、陳信辰之證述
    ，本件被告陳旻成主觀上有營利之意圖，且客觀上有販賣之
    行為，即已該當毒品危害防制條例之販賣行為，雖其向證人
    黃青青誇稱其販賣之價額，仍無礙其販賣第二級毒品之犯行
    ，本件顯係被告陳旻成將證人黃青青無償提供之第二級毒品
    甲基安非他命售與他人，被告陳旻成及其辯護人，前揭辯解
    不足取採。至證人林子淞、陳信辰，嗣後均因證人黃青青告
    以無需支付金錢予被告陳旻成，故未實際給付金錢予被告陳
    旻成乙節，核屬被告陳旻成嗣後未能取得犯罪所得之問題，
    要無礙其販賣第二級毒品甲基安非他命罪之成立，併此敘明
    。　 
　㈢綜上，被告陳旻成犯附表貳編號一販賣第二級毒品甲基安非
    他命予證人林子淞之犯行，事證明確，堪以認定，應予依法
    論科。
三、論罪：
  ㈠被告陳振森部分：
  ⒈新舊法比較
　　按行為後法律有變更者，適用行為時之法律，但行為後之法
    律有利於行為人者，適用最有利於行為人之法律，刑法第2
    條第1項定有明文。查被告陳振森為附表壹編號一至四行為
    後，毒品危害防制條例第4條、第17條業於109年1月15日修
    正公布，並自同年7月15日施行。而修正前毒品危害防制條
    例第4條第2項規定：「製造、運輸、販賣第二級毒品者，處
    無期徒刑或7年以上有期徒刑，得併科新臺幣1,000萬元以下
    罰金」；修正後則規定：「製造、運輸、販賣第二級毒品者
    ，處無期徒刑或10年以上有期徒刑，得併科新臺幣1,500萬
    元以下罰金」；又修正前毒品危害防制條例第17條第2項規
    定：「犯第四條至第八條之罪於偵查及審判中均自白者，減
    輕其刑」，修正後條文則為：「犯第四條至第八條之罪於偵
    查及歷次審判中均自白者，減輕其刑」，經比較修正前後之
    規定，毒品危害防制條例第4條第2項規定構成要件未變更，
    然其法定刑度已較修正前大幅提高；另參諸毒品危害防制條
    例第17條第2項之修正理由略以：「考量原立法之目的，係
    在使前述毒品案件之刑事訴訟程序儘早確定，當以被告於歷
    次審判中均自白犯罪者，始足當之。故爰修正第2項，明定
    於偵查及歷次審判中均自白者，始減輕其刑。」是修正後之
    規定明定於偵查及歷次審判中均自白者，始減輕其刑。是比
    較新舊法之結果，修正後之毒品危害防制條例第4條第2項、
    第17條第2項之規定，均並無較有利於被告之情形，依刑法
    第2條第1項前段規定，本案自應一體適用行為時即修正前毒
    品危害防制條例第4條第2項、第17條第2項之規定論處。
　⒉按海洛因、甲基安非他命為毒品危害防制條例第2條第2項第1
    、2款所明定之第一、二級毒品，不得非法販賣、轉讓及持
    有。是核被告陳振森就附表壹編號一至四所為，係犯109年7
    月15日修正前毒品危害防制條例第4條第2項之販賣第二級毒
    品罪。又被告陳振森就附表壹編號五所為，係犯毒品危害防
    制條例第4條第1項之販賣第一級毒品罪；被告陳振森就附表
    壹編號六所為，係犯毒品危害防制條例第4條第1項及第2項
    之販賣第一級毒品及第二級毒品罪。又被告陳振森販賣第二
    級毒品甲基安非他命行為前持有第二級毒品甲基安非他命之
    低度行為；販賣第一級毒品海洛因行為前持有第一級毒品海
    洛因之低度行為，各為其販賣之高度行為所吸收，均不另論
    罪。其就所犯附表壹編號六部分為一行為觸犯販賣第二級毒
    品甲基安非他命及販賣第一級毒品海洛因2罪名，應依刑法
    第55條從一重論以販賣第一級毒品罪。　 
　⒊被告陳振森犯附表壹編號一至四所示販賣第二級毒品罪4罪、
    附表壹編號五販賣第一級毒品罪、附表壹編號六販賣第一級
    毒品罪，犯罪時間有異、犯意各別，行為互殊，各應予分論
    併罰之。
  ⒋又按犯毒品危害防制條例第4條至第8條之罪於偵查及審判中
    均自白者，減輕其刑，修正前毒品危害防制條例第17條第2
    項定有明文。經查，被告陳振森於偵查、本院審理時就所犯
    附表壹編號一至四之販賣第二級毒品罪之犯罪事實均自白犯
    罪不諱（見偵字第6786號偵查卷㈡第559頁正反面、本院卷㈠
    第255頁、卷㈡第431頁），合於前揭修正前毒品危害防制條
    例第17條第2項之規定，是就被告陳振森所犯附表壹編號一
    至四所示之販賣第二級毒品罪，均爰依毒品危害防制條例第
    17條第2項規定減輕其刑。 
  ㈡被告陳旻成部分
　　核被告陳旻成如附表貳編號一所為，係犯毒品危害防制條例
    第四條第二項之販賣第二級毒品罪。被告陳旻成販賣第二級
    毒品甲基安非他命行為前，持有毒品甲基安非他命之低度行
    為，為其販賣之高度行為所吸收，不另論罪。
　㈢另宜蘭地檢署110年度偵字第2170號移送併辦意旨書所示被告
    陳振森販賣第二級毒品甲基安非他命及販賣第一級毒品海洛
    因與林亞正部分；被告陳旻成販賣第二級毒品甲基安非他命
    與林子淞部分，與本案被告陳振森、陳旻成經起訴之犯行，
    犯罪事實同一，本院自應予併審究。
　㈣刑法第59條之適用
　⒈又刑之量定，為求個案裁判之妥當性，法律固賦予法院裁量
    權，但此項裁量權之行使，除應依刑法第57條規定，審酌行
    為人及其行為等一切情狀，為整體之評價，並應顧及比例原
    則與平等原則，使罪刑均衡，輕重得宜，以契合社會之法律
    感情。刑法第59條規定犯罪之情狀可憫恕者，得酌量減輕其
    刑，其所謂「犯罪之情狀」，與同法第57條規定科刑時應審
    酌之一切情狀，並非有截然不同之領域，於裁判上酌減其刑
    時，應就犯罪一切情狀，予以全盤考量，審酌其犯罪有無可
    憫恕之事由，以為判斷（最高法院95年度台上字第6157號判
    決意旨參照）。毒品危害防制條例第4 條第1項之販賣第一
    級毒品罪之法定刑為「死刑或無期徒刑；處無期徒刑者，得
    併科新臺幣三千萬元以下罰金。」；而第4條第2項販賣第二
    級毒品之法定刑為「無期徒刑、10年以上有期徒刑，得併科
    新臺幣一千五百萬元以下罰金」刑責極重，然同為販賣第一
    級、第二級毒品之人，其原因動機不一，犯罪情節未必盡同
    ，或有大盤毒梟者，亦有中、小盤之分，甚或僅止於吸毒者
    友儕間為求互通有無之有償轉讓者亦有之，其販賣行為所造
    成危害社會之程度自屬有異，法律科處此類犯罪，所設之法
    定最低本刑卻同為「無期徒刑」、「10年以上有期徒刑」，
    不可謂不重，於此情形，倘依其情狀處以較輕之徒刑，即足
    以懲儆，並可達防衛社會之目的者，自非不可依客觀之犯行
    與主觀之惡性二者加以考量其情狀，是否有可憫恕之處，適
    用刑法第59條之規定酌量減輕其刑，期使個案裁判之量刑，
    能斟酌至當，符合比例原則。
　⒉經查： 
　⑴被告陳振森前因販賣第一級毒品海洛因犯行，經法院判處罪
    刑確定，嗣於106年7月28日縮短刑期假釋出監，有本院被告
    陳振森前案紀錄表在卷可稽，其雖無畏嚴刑之峻厲，猶販賣
    第一級毒品海洛因予他人，蔓延毒害，戕人身心，應懲之不
    貸，然考量被告陳振森本案販賣第一級毒品之對象僅為2人
    ，犯罪情節尚非甚鉅，核其尚非四處散布毒品、牟取暴利之
    藥頭，惡性顯然遠不如大量走私進口或長期、大量販賣毒品
    之「大盤」、「中盤」毒梟，衡酌其犯罪之情節，不無情輕
    法重，而尚堪憫恕之情形，本院認就被告陳振森所犯附表壹
    編號五、六販賣第一級毒品犯行有情輕法重之情形，爰就被
    告陳振森如附表壹編號五、六所示販賣第一級毒品犯行部分
    ，依刑法第59條之規定酌減其刑。
　⑵而被告陳旻成所為附表貳編號一販賣第二級毒品甲基安非他
    命行為，戕害國民健康，助長施用毒品惡習，其行為雖實屬
    不該。然其販賣毒品之對象僅有1人、次數僅1次，其因受身
    邊親友（父親即被告陳振森，父親女友即證人黃青青）影響
    接觸毒品，鋌而走險，惡性及犯罪情節較諸大盤毒梟鉅額高
    價謀利之交易模式多所差異，對社會危害之程度相對較輕，
    且事後並未實質取得價金，被告陳旻成之犯罪情節，在客觀
    上足以引一般之同情，縱以最低法定刑10年，仍嫌過重，其
    犯罪情狀，亦有顯可憫恕之處，爰依刑法第59條之規定減輕
    其刑。
四、沒收之說明：
　㈠扣案之附表參編號二第二級毒品甲基安非他命12包（驗前總
    毛重395.95公克，包裝總重約9.51公克，驗前總淨重約386.
    44公克，詳如附表參編號二）；另於109年11月4日下午3時4
    0分許，在臺南市○○區○○路000號停車場停放之車牌號碼000-
    0000自小客車內扣得第二級毒品甲基安非他命3包（驗前總
    毛重22.73公克，包裝總重約1.48公克，推估驗前總純質淨
    重約20.61公克，詳如附表參編號九所示），第二級毒品甲
    基安非他命2包（1包驗前毛重0.50公克，包裝重0.20公克，
    驗前總純質淨重約0.29公克；1包驗前毛重0.22公克，包裝
    重0.17公克、驗前總純質淨重約0.04公克，詳如附表參編號
    十、十一所示），經送內政部警政署刑事警察局鑑定，檢驗
    結果均呈第二級毒品甲基安非他命陽性反應，有該局109年1
    2月16日刑鑑字第0000000000號鑑定書在卷足稽（見偵字第6
    785號偵查卷㈠第150頁至第152頁）；而附表參編號七第一級
    毒品海洛因5包（淨重64.08公克，驗餘淨重64.06公克，純
    度26.61%，純質淨重17.05公克，詳如附表參編號七）、編
    號八第一級毒品海洛因4包（淨重47.92公克，驗餘淨重47.8
    8公克，純度39.23%，純質淨重18.80公克），經送法務部調
    查局鑑定，確均含第一級毒品海洛因成分，有法務部調查局
    濫用藥物實驗室109年12月28日調科壹字第0000000000號鑑
    定書在卷可憑（見109年度偵字第6786號偵查卷㈣第9頁），
    附表參編號二、七至十一為被告陳振森犯附表壹編號六之罪
    所剩餘之毒品，均依毒品危害防制條例第18條第1項前段規
    定，不問屬於犯罪行為人與否，均於被告陳振森所犯附表壹
    編號六販賣毒品罪項下宣告沒收銷燬。另就包裝毒品所用之
    包裝袋，因與其內之毒品難以析離，仍會殘留微量之毒品，
    且無析離之實益，應與所包裝之毒品視為整體而併予沒收銷
    燬。至鑑驗滅失之毒品部分，自無從為沒收銷燬之諭知。至
    於證人林亞正遭查扣之第一級毒品海洛因、第二級毒品甲基
    安非他命部分，因檢察官於偵查中即移至林亞正之案件中處
    理（見宜蘭地檢署109年度他字第831號偵查卷第27頁），應
    由該案件另為適法之處理，是就該部分爰不宣告沒收銷毀。
  ㈡次按犯罪所得，屬於犯罪行為人者，沒收之，於全部或一部
    不能沒收或不宜執行沒收時，追徵其價額，刑法第38條之1
    第1項前段、第3項定有明文。查被告陳振森犯如附表壹編號
    一至四所示販賣第二級毒品犯行；犯附表壹編號六、八販賣
    第一級毒品海洛因犯行所得財物，雖均未扣案，惟如宣告沒
    收，亦無過苛之情形，爰於各該宣告刑項下，均依刑法第38
    條之1第1項前段、第3項規定諭知沒收，於全部或一部不能
    沒收或不宜執行沒收時，追徵其價額。
　㈢再按犯毒品危害防制條例第4條至第9條、第12條、第13條或
    第14條第1項、第2項之罪者，其供犯罪所用之物，不問屬於
    犯罪行為人與否，均沒收之，同條例第19條第1項定有明文
    。扣案之附表參編號三被告陳振森所有IPHONE廠牌行動電話
    （含門號0000000000號SIM卡1枚）1支，為被告陳振森所有
    ，為被告陳振森所自承，且為供本案附表壹編號一至四販賣
    第二級毒品罪、附表壹編號五販賣第一級毒品罪犯行之犯罪
    所用之物，有前開相關LINE通訊軟體對話截圖及通訊監察譯
    文可佐，爰依毒品危害防制條例第19條第1項規定，在各該
    罪責項下，併予宣告沒收。
　㈣至其餘為警查獲扣案之附表參編號四IPHONE廠牌行動電話1支
    、記憶卡1張、磅秤1台、平板電腦一台，固為被告陳振森所
    有之物，業據被告陳振森陳明在卷（見原審卷㈡第316頁），
    然查無積極證據證明與被告陳振森所犯本案犯行有直接關聯
    ，爰不予宣告沒收。至扣案之鐵罐1瓶，被告陳振森否認為
    其所有（見原審卷㈡第316頁），亦無證據證明與本案犯行有
    關，亦不予宣告沒收。另扣案之附表參編號五所示第二級毒
    品甲基安非他命未據起訴；證人黃青青另遭查獲之第一級毒
    品、第二級毒品，均未經公訴人於起訴書內記載，爰不予宣
    告沒收銷燬，應由公訴人另行處理，併此敘明。
　㈤至附表參編號六所示之第一級毒品海洛因1包，經送衛生福利
    部草屯療養院鑑驗結果，送驗數量淨重20.0788公克，驗餘
    數量淨重19.4987公克，檢出結果微量第一級毒品海洛因，
    純質淨重：純度小於1％，有該院草療鑑字第0000000000、00
    00000000號鑑驗書在卷可憑（見宜蘭地檢署110年度偵字第8
    38號偵查卷第15頁至第16頁），雖經原審及本院認定無罪（
    詳後述），惟既含微量第一級毒品海洛因，且已無法析離，
    並經公訴人聲請宣告沒收銷燬，爰併同包裝袋一併依毒品危
    害防制條例第十八條第一項規定單獨諭知沒收銷燬。
乙、無罪部分：　
壹、公訴意旨另以：
一、陳振森明知海洛因、甲基安非他命係毒品危害防制條例第 2
     條第 2 項第 1 款、第 2 款所定之第一級、第二級毒品，
    不得販賣、持有，竟分別為下列行為：
  ㈠陳振森基於持有第一級毒品海洛因之犯意，於109年7月17日
    前某時許，在不詳地點，以不詳價格，向不詳之人購得第一
    級毒品海洛因1包18.83公克（淨重18.01公克，純質淨重12.
    11公克）後，將該毒品藏在其辦公處所內之飲水機後方而持
    有之。
  ㈡陳振森基於販賣第二級毒品之犯意，於109年9月中旬，在高
    雄市○○區○○○路000號5樓之黃青青住處，以賒帳9萬元金額之
    方式，販售第二級毒品甲基安非他命3包（重量共90公克）
    與黃青青而販賣得逞。
  ㈢陳振森基於持有第一級毒品海洛因之犯意，於109年11月4日
    前某時許，在不詳地點，以不詳價格，向不詳之人購得第一
    級毒品海洛因1包21.55公克（淨重20.0788公克，純度小於1
    %）後，將該毒品藏在其辦公處所內而持有之，嗣經警於109
    年11月4日13時40分，前往其辦公處所搜索，並扣得上開毒
    品。
  ㈣陳振森基於販賣第二級毒品之犯意，於109年11月3日18時45
    分前不詳時許，以不詳方式取得大量第二級毒品甲基安非他
    命約500餘公克、及不詳數量第一級毒品海洛因後，先在高
    雄市○○區○○○路某處之黃青青住處，將上開購得之甲基安非
    他命中之部分，以9萬元之金額，販售3包（重量共112.33公
    克）與黃青青。
二、因認被告陳振森另涉犯毒品危害防制條例第四條第二項之販
    賣第二級毒品罪及毒品危害防制條例第十一條第三項、第一
    項持有第一級毒品罪嫌云云。
貳、按犯罪事實應依證據認定之，無證據不得認定犯罪事實，刑
    事訴訟法第154條第2項定有明文。認定不利於被告之事實，
    須依積極證據，苟積極證據不足為不利於被告事實之認定時
    ，即應為有利於被告之認定，更不必有何有利之證據，自不
    能以推測或擬制之方法，以為裁判基礎。刑事訴訟法第161
    條第1項規定：檢察官就被告犯罪事實，應負舉證責任，並
    指出證明之方法。因此，檢察官對於起訴之犯罪事實，應負
    提出證據及說服之實質舉證責任。倘其所提出之證據，不足
    為被告有罪之積極證明，或其指出證明之方法，無從說服法
    院以形成被告有罪之心證，基於無罪推定之原則，自應為被
    告無罪判決之諭知（最高法院30年上字第816號判例、92年
    台上字第128號判例意旨參照）。又依毒品危害防制條例第1
    7條第1項規定，犯該條例第4條至第8條、第10條或第11條之
    罪，供出毒品來源，因而查獲其他正犯或共犯者，減輕或免
    除其刑。是販賣、轉讓、施用或持有毒品者所為毒品來源之
    證言，係有利於己之陳述，其憑信性於通常一般人已有所懷
    疑，縱自形式上觀察，並無瑕疵，為防範購毒者圖免刑責而
    作虛偽陳述，自須有足以確信為真實之補強證據，以擔保其
    證言之憑信性，始得採為判斷之依據。且所謂必要之補強證
    據，固不以證明販賣毒品犯罪構成要件之全部事實為必要，
    但仍須與供出毒品來源者之指證具有相當之關聯性，經與供
    出毒品來源者之指證綜合判斷，已達於通常一般人均不至有
    所懷疑，而得確信施用者之指證為真實者，始足當之(最高
    法院104年度台上字第1501號判決意旨參照) 。
參、公訴意旨認被告陳振森涉犯前揭販賣第二級毒品、持有第一
    級毒品之罪嫌，無非係以證人陳信辰、林子淞、黃青青之證
    述、卷附關於此部分之通訊監察譯文、扣案物經鑑驗含有第
    一級毒品海洛因、第二級毒品甲基安非他命為據。然訊據被
    告陳振森堅詞否認有此部分販賣第二級毒品及持有第一級毒
    品犯行，辯稱：甲基安非他命是我跟黃青青一起去拿的、跟
    我合資一起買的，拿回來多少錢，她就照多少錢分走，我並
    沒有販賣甲基安非他命給黃青青；109年7月17日在我辦公處
    所飲水機後方查獲的海洛因，應該是林憲安的，109年11月4
    日在公司查獲的這包是糖不是海洛因，可能是林憲安留下的
    等語。
肆、經查：
一、被告陳振森109年7月17日遭查獲持有第一級毒品部分（即上
    開乙、無罪部分壹、一、㈠）：　
　㈠查員警於109年7月17日至被告陳振森位於宜蘭縣○○市○○路0段
    000號辦公處所搜索，而於該辦公處所一樓後方辦公室飲水
    機後方查扣以磁鐵包裏黏貼於飲水機後方之毒品一包等節，
    有原審法院搜索票、花蓮縣警察局搜索扣押筆錄、扣押物品
    目錄表在卷可稽（見宜蘭地檢署110年度偵字第803號偵查卷
    【下稱偵字第803號偵查卷】第24頁至第28頁），該扣案之
    毒品1包，經送請法務部調查局濫用藥物實驗室鑑定，鑑定
    結果：檢驗含第一級第6項毒品海洛因成分，淨重18.01公克
    （驗餘淨重17.97公克，空包裝重0.78公克）純度67.26％，
    純質淨重12.11公克等情，有該實驗室中華民國109年9月2日
    調科壹字第0000000000號鑑定書可憑（見偵字第803號偵查
    卷第30頁）。
　㈡然查，證人林憲安於本院審理時結證稱：109年7月17日在陳
    振森辦公處所搜索到1包海洛因，我之前有藏1包在公司，我
    之前如果要去台南的話，會用保鮮膜包好後，找地方藏起來
    ，我有在飲水機後面藏一包，後來就不見了，是還沒有摻到
    香煙裡面的，我用夾鍊袋先包起來，再用保鮮膜捆起來，還
    用一個強力磁鐵吸在飲水機後面，就是偵字第803號偵查卷
    第33頁卷附照片編號5的強力磁鐵等語明確（見本院卷㈠第44
    4頁至第450頁）。是前開經查扣之第一級毒品海洛因是否確
    為被告陳振森所持有，已非無疑。
　㈢又證人陳信辰雖於偵查中證稱：7月時，被告陳振森的公司遭
    警察搜索，在飲水機後面扣到海洛因，該海洛因是陳振森所
    有，我會知道是因為他平常就是這樣藏毒品，藏的地方不一
    定，但是他都是用保鮮膜包起來再黏在某些東西上面。我之
    前也有看過他藏在其他地方。他還會在毒品包裹磁鐵，藏在
    公司很多角落等語（見偵字第6786號偵查卷㈡第490頁反面）
    ；於原審審理時證稱：警察於109年7月間在陳振森辦公處所
    的飲水機後方查獲海洛因1包，應該是我老闆陳振森的等語
    （見原審卷㈡第42頁），然證人陳信辰於原審審理時亦證稱
    ：伊說毒品是陳振森的，是猜的，沒有依據，我不太確定陳
    振森除了放第二級毒品安非他命在辦公室外，有無放其他毒
    品，我沒有親眼看到查獲的海洛因是陳振森放的，也沒有看
    過陳振森將毒品放在被查獲的位置，沒有親眼看過陳振森在
    飲水機後方放過毒品，我有看過陳振森把毒品亂放，看到的
    都是安非他命，我在警詢、偵訊說是陳振森的是猜的，飲水
    機後方區域，平常是大家都可以出入等語（見原審卷㈡第41
    頁至第50頁），證人陳信辰並於本院審理時結證稱：我不太
    確定在飲水機後方查扣的海洛因是被告陳振森的，因為在公
    司裡面搜到，所以我之前說是他的等語（見本院卷㈡第200頁
    ）。是自無從僅依證人陳信辰前開不一之證述，遽為被告陳
    振森不利之認定。
　㈣此外，並無其他積極證據足資證明前開第一級毒品海洛因確
    為被告陳振森所持有，衡諸前揭查獲之地點尚有其他員工出
    入之可能，且證人林憲安既已甘冒刑章，明確坦認該毒品為
    其所藏放，尚難單以該扣案物在被告陳振森公司之辦公處所
    查獲，即遽認此部分之毒品，為被告陳振森所持有。　
二、被告陳振森於109年9月中旬販賣第二級毒品予證人黃青青部
    分（即上開乙、無罪部分壹、一、㈡）：
  ㈠證人黃青青固迭於109年12月25日偵查中證述：109年9月中旬
    向陳振森買了安非他命105克105000元，這是跟KK（綽號KK
    之人）有關，就是我在譯文中提到的品質不好的安非他命等
    語（見偵字第6786號偵查卷㈡第566頁反面）；110年2月3日
    偵查中證稱：卷附譯文編號A43到44，是當時陳振森在高雄○
    ○○路的住處給我3包安非他命，1包30克，總共重90克，本來
    有說要賣我9萬，但是那個貨有點問題，所以後來我沒有拿
    錢給陳振森等語（見偵字第6786號偵查卷㈣第28頁）。
　㈡惟證人黃青青於原審審理中證述：被告陳振森確實有賣3包給
    我，金額是10萬5千元、不是9萬元，被告陳振森有欠我錢，
    那時候就抵掉了，我也不用再付錢給被告陳振森，譯文編號
    A43到44並不是在說被告陳振森賣我安非他命的事，那段不
    是在講安非他命等語明確（見原審卷㈡第144頁至第145頁、
    第149頁），顯見證人黃青青就其於109年9月中旬與被告陳
    振森交易第二級毒品甲基安非他命之情節，交易金額究係9
    萬元或10萬5千元前後供述，顯有不一，又就此次交易是否
    已支付金錢予被告陳振森乙節，先稱毒品有問題，尚未交付
    金錢；其後又改稱用被告陳振森積欠之金錢抵掉了云云，亦
    有矛盾，故證人黃青青前揭證述，已難逕為不利被告陳振森
    之認定。
　㈢又細譯卷附譯文編號A43到44即被告陳振森與證人黃青青於10
    9年9月26日之通聯譯文（見偵字第6786號偵查卷㈠第35頁）
    ，其中：
　⒈編號A43（時間下午01：34：38）內容：「
　　陳振森：喂
    黃青青：怎樣？
    陳振森：你匯一半的錢給我
    黃青青：什麼一半的錢？
    陳振森：你昨天處理的那些阿
    黃青青：昨天處理2包而已
    陳振森：你昨天處理多少？1個2萬1個7千
    黃青青：什麼時候2萬阿？哪來的2萬阿？ 
    陳振森：你昨天不是處理1個2萬1個7千嗎？
    黃青青：總共9千
    陳振森：什麼總共9千
    黃青青：1個9千處理2個 
    陳振森：不然他人在這邊我叫他給你
    黃青青：誰阿？
    陳振森：華條
    黃青青：華條的朋友不是有丟麻仔給他？所以是1萬多不   
             是你的東西
    陳振森：他現在人在這邊
    黃青青：你要不要聽隨便你啦，我1個9千啦
    陳振森：不然他說2萬？
    黃青青：我什麼時候賣2萬了？我就剩這包還要拍給你看？
    陳振森：不要用這支說你用別支打給我」
  ⒉編號A44（下午01：37：16）內容：「
    陳振森：你怎麼不打FACETIME
    黃青青：沒接
　　陳振森：我用這支打」
　⒊上開通訊監察譯文的內容，可知應係證人黃青青有無賣毒品
    與他人，是否需要把販賣所得款項匯一半給被告陳振森？核
    諸證人黃青青於原審審理中證述：因為那時候陳振森有欠我
    錢，我跟他要錢的時候，他有時候會跟我說東西還沒處理掉
    ，他怎麼還我錢。那時候他誤以為我有把東西賣掉，其實我
    沒有賣掉。這2段對話都不是向陳振森買甲基安非他命的對
    話，都沒有無談到跟陳振森買甲基安非他命的事等語明確（
    見原審卷㈡第148頁至第150頁），足徵前揭通訊監察譯文內
    容與公訴人起訴被告陳振森於109年9月中旬販賣第二級毒品
    與證人黃青青部分無關，自不能作為證人黃青青前揭證述與
    被告陳振森於109年9月中旬之第二級毒品甲基安非他命交易
    之佐證。
　⒋至於檢察官上訴所指證人黃青青於原審證述卷附譯文編號A35
    到37與被告陳振森109年9月中旬賣甲基安非他命與證人黃青
    青有關，被告陳振森賣3包甲基安非他命給證人黃青青，金
    額為10萬5千云云，然細譯該等譯文內容所載「貨你要算我
    三萬五」、「你八萬五不用給我，但是我賺得那二萬，剩二
    萬要給我」等語，由前後譯文觀之，其等之對話係因證人黃
    青青請被告陳振森匯款，且係涉及案外人即綽號KK之人之毒
    品應如何處理之問題，又被告陳振森係表明「我認了，那批
    東西他當初沒有拿回來，你8萬5不用給我，但是我賺得那2
    萬，剩2萬元要給我...那個8萬5沒關係我虧」，顯然無法遽
    認係被告陳振森賣3包甲基安非他命與證人黃青青，礙難信
    憑。
  ㈣綜上，證人黃青青固證述有向被告陳振森購買第二級毒品甲
    基安非他命3包，惟依前揭109年9月26日之編號A43、44通訊
    監察譯文所示通話內容，無法推認被告陳振森曾於109年9月
    中旬某日有販賣第二級毒品甲基安非他命予證人黃青青之事
    實，而證人黃青青前揭於偵訊及原審審理中之證述復有前後
    不一之瑕疵，此部分顯有合理懷疑存在之餘地，尚難遽認被
    告陳振森販賣第二級毒品甲基安非他命予證人黃青青，再衡
    以被告陳振森與證人黃青青斯時為男女朋友關係，且由前開
    通訊監察譯文之內容，係證人黃青青有無賣毒品與他人，是
    否需要把販賣所得款項匯一半給被告陳振森，被告陳振森與
    證人黃青青，顯非販毒者與購毒者之關係，是被告陳振森前
    揭所辯甲基安非他命是其跟證人黃青青一起去拿的、合資一
    起買的，其並沒有販賣甲基安非他命給證人黃青青，即非全
    無可採，自應為對被告陳振森有利之認定。
三、被告陳振森109年11月4日遭查獲持有第一級毒品部分（即上
    開乙、無罪部分壹、一、㈢）：
  ㈠證人林子淞固於偵查中證稱：被告陳振森藏毒的地方，在公
    司鐵門打開後，走進去吧檯的後面的門框上，有一塊匾額，
    匾額裡面有夾藏毒品，我上次看到是10月中，那個毒品是老
    闆的，但我不知道是拿來幹嘛的，今天在辦公室搜到的毒品
    也是我線上跟警察講才搜到的等情（見偵字第6786號偵查卷
    ㈡第174頁反面），此部分實際上係在展示櫃下方查扣，業經
    證人即搜索時在場之證人韓惠萍於警詢中證述在卷（見偵字
    第6786號偵查卷㈢第103頁反面）， 顯與證人林子淞所述查
    獲位置不同。又證人林子淞於原審審理時到庭證稱：毒品是
    警察自己搜到的，搜索時伊不在場，伊有看過被告陳振森持
    有毒品，但不知道毒品種類，也不知道放在公司那裡等語（
    見原審卷㈡第254頁至第255頁）。是證人林子淞前揭之證述
    ，均無法遽認此部分扣案含有第一級毒品成分之物，確為被
    告陳振森所持有。
　㈡扣案之附表參編號六所示之第一級毒品海洛因1包，經送衛生
    福利部草屯療養院鑑驗結果，送驗數量淨重20.0788公克，
    驗餘數量淨重19.4987公克，檢出結果微量第一級毒品海洛
    因，純質淨重：純度小於1％，有該院草療鑑字第0000000000
    號、第0000000000號鑑驗書在卷可憑（見宜蘭地檢署110年
    度偵字第838號偵查卷第15頁至第16頁），可知該包扣案物
    僅含微量第一級毒品海洛因，非達一定數量之毒品，價值不
    高，亦可能係袋內留存海洛因殘渣所致，是亦不能排除他人
    施用海洛因所餘袋子再裝入其他物品之可能，而查獲地點係
    在被告陳振森所經營之公司，衡諸其公司尚有其他員工有施
    用毒品之情形，而該處所有其他員工出入，前開扣案物品放
    置地點為展示櫃，並非特意藏放之隱密地點，尚難單以該扣
    案物在被告陳振森經營之公司查獲，即遽認該物為被告陳振
    森所持有。
　㈢至於檢察官上訴所陳查獲之位置與證人林子淞所述不同，有
    可能係被告陳振森另行變更藏放海洛因之位置，以防他人取
    走云云，然此部分，僅係臆測，檢察官並未提出證據加以證
    明，自無從單憑推測，而為被告陳振森不利之認定，併此敘
    明。　
　㈣綜上，檢察官所舉證據尚不能證明被告陳振森有此部分持有
    第一級毒品犯行，應為被告陳振森有利之認定。
四、被告陳振森於109年11月3日販賣第二級毒品予證人黃青青部
    分（即上開乙、無罪部分壹、一、㈣）：
　㈠證人黃青青雖於109年12月25日偵訊時證稱：被告陳振森跟莊
    姓上游用36萬買的半公斤安非他命，之後在我家分裝成14包
    ，我買了3包共105克6萬元，我先去銀行無摺提款3萬元然後
    在車上交給陳振森，同時用手機匯款3萬給陳振森，陳振森
    才聯絡莊姓上游，並且約在我家交易，後來莊姓上游來我家
    交易完畢，上游走了之後，陳振森就開始分裝毒品，我就拿
    了3包，我說得匯3萬、提3萬，就如同中國信託提款交易明
    細等語（見偵字第6786號偵查卷㈡第566頁反面）；並於110
    年2月3日偵訊時證稱：卷附譯文A73至76是被告陳振森109年
    11月3日販毒給我的部分，當天陳振森約莊俊源在我家交易
    毒品，陳振森向他買500公克的安非他命，莊俊源走了，陳
    振森就在我家分裝成14包，陳振森賣給我其中3包，1包35公
    克，共9萬元，後來我無摺提款給陳振森3萬，匯款給陳振森
    3萬，還欠他3萬元，上開譯文就是在講這件事情。陳振森是
    在高雄河北二路的住處跟莊俊源交易毒品，因為當時我準備
    要從那邊搬走，陳振森覺得那邊比較安全，後來分毒品是在
    我高雄建國二路的新住處，也就是在那邊賣毒品給我等語（
    見偵字第6786號偵查卷㈣第29頁）；復於原審審理時證稱：
    陳振森於109年11月3日有在高雄市三民區住處賣了3包安非
    他命給我，那天是陳振森的上游在我家交易的。3包9萬元，
    我用無卡提款現金3萬元，用轉帳的方式轉3萬元給陳振森，
    還欠陳振森3萬元，卷附編號A74至76通訊監察譯文中，有講
    到3萬元、轉到農會的事情，就是11月3日我跟陳振森買安非
    他命的。有匯3萬元到農會帳戶，還有提款3萬元，因為那天
    我們2個一直在一起，只是有時候我去新的租屋處找提款卡
    ，所以有打電話下來等語（見原審卷㈡第145頁至第146頁、
    第155頁至第156頁、第158頁、第169頁）。並有前開通訊監
    察譯文(見偵字第6786號偵查卷㈡第401頁至第403頁）、證人
    黃青青中國信託商業銀行股份有限公司109年11月3日之存款
    交易明細（見偵字第6786號偵查卷㈢第152頁）、被告陳振森
    所使用其母親陳林春梅所申辦之羅東鎮農會00000000000000
    號帳戶交易明細資料（見原審卷㈠第250頁至第251頁）、警
    方在臺中市○○區○○○街000巷00號和風汽車旅館607號房所扣
    得證人黃青青之甲基安非他命3包，經送請內政部警政署刑
    事警察局鑑定之該局109年12月16日刑鑑字第0000000000號
    鑑定書（見警卷第614頁至第615頁）等件在卷可佐。
　㈡然查，核諸證人黃青青前開證述，可知證人黃青青就其向被
    告陳振森購買毒品之價額究為6萬元或9萬元，前後所述，已
    有不一，且依其所述，可知被告陳振森係與證人黃青青將購
    買毒品之款項湊齊後，始約毒品上游至黃青青住處交易，衡
    諸當時被告陳振森與證人黃青青係男女朋友關係，則被告陳
    振森所辯：甲基安非他命是我跟黃青青一起去拿的、跟我合
    資一起買的，拿回來多少錢，她就照多少錢分走，我並沒有
    販賣甲基安非他命給黃青青等語，即非全然無據。是被告陳
    振森是否有於109年11月3日販賣第二級毒品甲基安非他命3
    包予證人黃青青，容非無疑。
　㈢再者，證人黃青青前於警詢時即供承：其實我跟陳振森之間
    的關係，是陳振森會出資，找我接洽上游購買毒品安非他命
    ，我購得安非他命後，會再交給陳振森，陳振森去找人販賣
    從中賺取差價，我的部分因為跟陳振森算是男女朋友關係，
    陳振森叫我去幫他找便宜的上游，或者叫我幫忙出錢代墊購
    買毒品的錢，這樣可以讓他賺取更大的差價等語綦詳（見偵
    字第6786號偵查卷㈢第92頁反面）：證人黃青青並於偵查中
    結證稱：陳振森都是用電話跟藥腳聯絡，他要進貨的上游我
    不知道，但我個人有去高雄幫他帶貨，陳振森給我錢，我再
    拿錢去跟上游買，拿到貨之後我再拿給陳振森，陳振森沒有
    自己跑去跟我的上游進過貨，只有我帶他去過，他沒有自己
    去過，在汽車旅館扣到的安非他命，是陳振森放在我這邊的
    等語明確（見宜蘭地檢署109年度他字第831號偵查卷第20頁
    反面），益徵證人黃青青於臺中市○○區○○○街000巷00號和風
    汽車旅館607號房遭查扣之甲基安非他命3包，是否確為被告
    陳振森所販賣，亦或僅係置放於證人黃青青處，容非無疑。
    　
　㈣況細譯前開卷附編號A74至76之通訊監察譯文，可知，係證人
    黃青青先詢問被告陳振森：「你錢呢？」、「你錢不是在我
    這裡」，是由前開通訊監察譯文，充其量僅可見被告陳振森
    與證人黃青青在湊齊購買毒品之款項，尚難認係證人黃青青
    向被告陳振森購買毒品，而要支付款項予被告陳振森等情(
    見偵字第6786號偵查卷㈡第401頁至第403頁）。又核諸被告
    陳振森與證人黃青青109年11月2日10時4分56秒通訊監察譯
    文（見偵字第6786號偵查卷㈡第233頁反面，即編號A72）：
    「
　　陳振森：這樣我跟你說，我帶你去我朋友那邊，那邊比較好
    又比較便宜
    黃青青：你朋友那邊我不知道在哪裡
    陳振森：我帶你去
    黃青青：哪裡啊？
    陳振森：蚵仔寮
    黃青青：恩
    陳振森：也不用等，好啦，我等等馬上過去啦，我跟他開口
　　        也是會馬上給我啦
    黃青青：喔～好啊 
    陳振森：你那邊多少？
    黃青青：10幾萬而已
    陳振森：喔，你跟你朋友說不用啦，跟你旗津的朋友說不用
　　        啦，我們下去那邊」
　  細譯上開對話，亦足見非係被告陳振森購得毒品後販賣與證
    人黃青青之情節。
　㈤綜上，被告陳振森前揭所辯，即非無由，卷內復無其他證據
    足資證明被告陳振森確有於109年11月3日販賣第二級毒品甲
    基安非他命交易與證人黃青青之事實，本院就此部分尚難以
    形成被告陳振森關此有罪之心證，自應為對被告陳振森有利
    之認定。
伍、綜上所述，檢察官就前揭部分所提出之證據，尚無從使本院
    排除合理懷疑，而形成被告陳振森有公訴意旨所指前揭部分
    犯行之確切心證，復查無其他積極證據足資證明被告陳振森
    確有此部分犯行，基於無罪推定原則，就前揭部分，自應為
    被告陳振森無罪之諭知。　　
丙、上訴駁回之說明（即上開甲、有罪部分及乙、無罪部分壹、
    一、㈡、㈢）
壹、原審判決就上開甲、有罪部分為相同之認定，認被告陳振森
    就附表壹編號一至四所為，均係犯109年7月15日修正前毒品
    危害防制條例第4條第2項之販賣第二級毒品罪；就附表壹編
    號五、編號六所為，則均係犯毒品危害防制條例第4條第1項
    之販賣第一級毒品罪；被告陳旻成就如附表貳編號一所為，
    係犯毒品危害防制條例第四條第二項之販賣第二級毒品罪。
    均以行為人之責任為基礎，審酌被告陳振森前有因施用毒品
    、販賣第一級毒品、轉讓毒品之犯罪科刑紀錄，並曾定應執
    行有期徒刑16年6月確定，甫於106年7月28日假釋出監，有
    本院被告前案紀錄表在卷可憑，素行難認良好，其在假釋期
    間猶不知檢束慎行，仍無視政府制定毒品危害防制條例杜絕
    毒品犯罪之禁令，販賣第一級毒品海洛因及第二級毒品甲基
    安非他命予他人施用藉以牟利，助長毒品蔓延，致使施用毒
    品者沈迷於毒癮而無法自拔，一旦施用成癮，不僅戕害健康
    ，甚而為滿足毒癮而傾家蕩產，更甚者有鋌而走險甘犯法紀
    ，或偷或搶以換取毒品，所在多有，可謂流毒無窮，對社會
    造成之直接、間接危害，不言可喻，其於假釋期間再犯販賣
    第一級毒品及第二級毒品牟利，敗壞社會善良風氣，本不宜
    輕縱；審酌被告陳振森販賣第一級、第二級毒品之對象、次
    數，交易毒品之數量非少，對象均為友人，獲取之不法利益
    ，造成危害社會之程度非輕，而其於犯後僅坦承少部分犯行
    ，雖一度曾坦承全部犯行，嗣又翻異前詞、未能坦白面對過
    錯之犯後態度，兼衡其各次販賣第二級毒品甲基安非他命、
    販賣第一級毒品海洛因之數量，犯罪動機，暨其所自陳高職
    畢業之智識程度，從事代理塗耐可塗及承攬小工程、家中有
    母親及阿嬤等家庭生活狀況，復參酌上述依修正前毒品危害
    防制條例第17條第2項、刑法第59條規定減輕其刑等其他一
    切情狀；分別就被告陳振森所犯附表壹編號一至六所示之罪
    ，各量處如附表壹編號一至六「原判決主文」欄所示之刑；
    就被告陳旻成部分，則審酌被告陳旻成並無犯罪科刑紀錄，
    素行良好，其無視政府制定毒品危害防制條例杜絕毒品犯罪
    之禁令，於無償取得第二級毒品甲基安非他命後，竟為賺取
    金錢，將第二級毒品甲基安非他命售與證人林子淞，助長毒
    品蔓延，致使施用毒品者沈迷於毒癮而無法自拔，直接戕害
    國民身心健康，間接危害社會治安，敗壞社會善良風氣，所
    為殊值非難，惟考量被告陳旻成年紀尚輕，因受身邊親友影
    響而犯罪，惟事後並未獲得任何利得，及犯後未坦承犯行之
    犯後態度，暨斟酌被告陳旻成自陳國中畢業之智識程度，從
    事水泥工、家中有阿嬤及阿祖、經濟狀況不好之生活狀況等
    一切情狀，暨前揭刑法第59條減刑事由，量處如附表貳編號
    一「原判決主文」欄所示之刑。並就被告陳振森所犯關於前
    開附表壹編號一至編號六、被告陳旻成所犯前開附表貳編號
    一所示之罪之沒收部分為相關之說明，經核原審判決就上揭
    部分認事用法均無違誤，量刑及沒收之說明亦屬妥適，被告
    陳振森、陳旻成就此等部分，猶執前詞，提起上訴，業經本
    院論述如前，其等上訴實屬無由，均應予駁回。
貳、就上開乙、無罪部分壹、一、㈡、㈢，原審同此認定，就各該
    部分，判決被告陳振森無罪，經核並無不當。檢察官就該等
    部分，提起上訴略以：證人黃青青於原審業已證述卷附譯文
    編號A35到37與被告陳振森109年9月中旬賣甲基安非他命與
    證人黃青青有關，被告陳振森係賣三包甲基安非他命給證人
    黃青青，金額為10萬5千；109年11月4日第一級毒品海洛因
    於被告陳振森辦公處所查獲之位置與證人林子淞所述不同，
    有可能係被告陳振森另行變更藏放海洛因之位置，以防他人
    取走云云，指摘原審判決不當。然查，原審判決業已詳述卷
    附證據無從為被告陳振森不利認定之理由，檢察官上訴理由
    ，無非是就原審證據之取捨、心證之認定再事爭執，業經本
    院分別論述如前，仍無從獲得被告陳振森有前揭被訴犯行之
    有罪心證，即應就前揭部分，為被告陳振森無罪之諭知，檢
    察官就此部分未提新事證舉證其上訴並無理由，應予駁回。
丁、撤銷改判部分之說明（即上開乙、無罪部分壹、一、㈠、㈣）
壹、原審判決就上開乙、無罪部分壹、一、㈠、㈣認被告陳振森分
    別犯持有第一級毒品純質淨重10公克以上罪、販賣第二級毒
    品罪事證明確，予以論罪科刑，固非無見，然查，被告陳振
    森就該等部分堅詞否認犯罪，上訴意旨略以：證人陳信辰之
    證述，尚難遽為被告陳振森不利之認定，109年7月17日在我
    辦公處所飲水機後方查獲的海洛因，應該是林憲安的；證人
    黃青青前後之證述有重大矛盾，顯有瑕疵，且卷附通訊監察
    譯文亦未有被告販賣毒品與黃青青之相關談話，實則被告陳
    振森與證人黃青青當時為男女朋友關係，被告陳振森跟黃青
    青一起去拿甲基安非他命、一起合資購買、幫忙洽購實與常
    情無違，被告陳振森並非販賣或轉讓甲基安非他命給證人黃
    青青云云。經查，就上開乙、無罪部分壹、一、㈠部分，證
    人陳信辰之證述上不足為被告不利之認定，且經證人林憲安
    於本院審理時明確坦認該毒品為其所藏放；而就上開乙、無
    罪部分壹、一、㈣部分，證人黃青青之證述，確實容有疑義
    ，且依卷附通訊監察譯文，亦難以就此部分為被告陳振森不
    利之認定，卷內復無其他證據足資證明被告陳振森確有於10
    9年11月3日販賣第二級毒品甲基安非他命交易與證人黃青青
    之事實，原審未察，就前揭部分，遽為被告陳振森有罪之判
    決，容有未合。被告陳振森就此等部分提起上訴，指摘原判
    決不當，為有理由，應由本院撤銷原判決關於此等部分（即
    後附附表壹編號七、八所示部分），為被告無罪判決之諭知
    ，以昭審慎。至原判決所定執行刑失所附麗，應併予撤銷。
貳、又扣案如附表參編號一所示海洛因1包，經送法務部調查局
    檢驗結果，確含第一級毒品海洛因成分，淨重18.01公克，
    驗餘淨重17.97公克，純度67.26%，純質淨重12.11公克等情
    ，有法務部調查局濫用藥物實驗室109年9月2日調科壹字第0
    000000000號鑑定書在卷可憑（見偵字第6786號偵查卷卷㈢第
    101頁），確為第一級毒品，含其包裝袋1只，因沾有微量第
    一級毒品海洛英成分，無法完全析離，應整體視為查獲之第
    一級毒品，均屬違禁物，依刑法第40條第2項之規定，原得
    單獨宣告沒收，本案就上開乙、無罪部分壹、一、㈠部分，
    固為無罪判決，惟檢察官於本案提起公訴時，亦聲請對上開
    第一級毒品海洛因為沒收宣告，本諸沒收已非從刑而有獨立
    性質，且此部分為罪刑有關係部分，已因被告陳振森上訴而
    併同上訴，本院自應併予審理，是應依毒品危害防制條例第
    18條第1項前段規定諭知沒收銷燬。至附表參編號六所示之
    第一級毒品海洛因1包部分，經原審及本院均認定無罪，惟
    既含微量第一級毒品海洛因，且已無法析離，並經公訴人聲
    請宣告沒收銷燬，業經原判決併同包裝袋一併依毒品危害防
    制條例第18條第1項規定單獨諭知沒收銷燬，併此敘明。　
戊、關於定應執行刑部分：
    前述被告陳振森上訴駁回部分（即上開甲、有罪部分）所處
    之刑，經審酌被告陳振森犯罪罪質、非難程度之異同，暨上
    開數罪反應出之人格特性，及權衡其行為責任與整體刑法目
    的及相關刑事政策等因素，依刑法第51條第5款規定，定其
    應執行之刑如主文第4項所示，以資懲儆。
已、退併辦之說明：
　　另宜蘭地檢署110年度偵字第2170號移送併辦意旨書所示被
    告陳振森於109年9月中旬販賣第二級毒品甲基安非他命與黃
    青青部分，既經原審為無罪之諭知並經本院駁回檢察官上訴
    如前；而被告陳振森於109年11月3日販賣第二級毒品甲基安
    非他命與黃青青部分，雖經原審判決被告陳振森有罪，然經
    本院撤銷改為被告陳振森無罪之諭知，則移送併辦就被告陳
    振森前揭部分，與本案起訴部分，自無裁判上一罪關係，本
    院自不得併予審究，應予退回由檢察官另為適法之處理，附
    此敘明。　　　　　
據上論斷，應依刑事訴訟法第368條、第369條第1項前段、第364
條、第301條第1項、毒品危害防制條例第18條第1項前段、刑法
第51條第5款，判決如主文。　
本案經檢察官蔡豐宇提起公訴、移送併辦，檢察官劉憲英提起上
訴，檢察官陳玉華到庭執行職務。
中　　華　　民　　國　　111 　年　　8 　　月　　9 　　日
                  刑事第三庭   審判長 法  官  張惠立
　　　　　　　　                      法  官　廖怡貞
　　　　                              法  官  鄭昱仁
以上正本證明與原本無異。
乙、無罪部分：壹、一、㈢（即109年11月4日被告陳振森持有第
一級毒品部分）不得上訴。
乙、無罪部分：壹、一、㈡（即109年9月中旬被告陳振森販賣第
二級毒品部分），檢察官如不服本判決，應於收受送達後20日內
向本院提出上訴書狀，惟須受刑事妥速審判法第9條限制。其未
敘述上訴之理由者，並得於提起上訴後20日內向本院補提理由書
(均須按他造當事人之人數附繕本)「切勿逕送上級法院」。
刑事妥速審判法第9條：
除前條情形外，第二審法院維持第一審所為無罪判決，提起上訴
之理由，以下列事項為限：
一、判決所適用之法令牴觸憲法。
二、判決違背司法院解釋。
三、判決違背判例。
刑事訴訟法第 377 條至第 379 條、第 393 條第 1 款之規定，
於前項案件之審理，不適用之。
其餘部分，如不服本判決，應於收受送達後20日內向本院提出上
訴書狀，其未敘述上訴之理由者並得於提起上訴後20日內向本院
補提理由書（均須按他造當事人之人數附繕本）「切勿逕送上級
法院」。
                                      書記官  劉靜慧
中　　華　　民　　國　　111 　年　　8 　　月　　10　　日
附錄：本案論罪科刑法條全文
修正前毒品危害防制條例第四條
製造、運輸、販賣第一級毒品者，處死刑或無期徒刑；處無期徒
刑者，得併科新臺幣二千萬元以下罰金。
製造、運輸、販賣第二級毒品者，處無期徒刑或七年以上有期徒
刑，得併科新臺幣一千萬元以下罰金。
製造、運輸、販賣第三級毒品者，處五年以上有期徒刑，得併科
新臺幣七百萬元以下罰金。
製造、運輸、販賣第四級毒品者，處三年以上十年以下有期徒刑
，得併科新臺幣三百萬元以下罰金。
製造、運輸、販賣專供製造或施用毒品之器具者，處一年以上七
年以下有期徒刑，得併科新臺幣一百萬元以下罰金。
前五項之未遂犯罰之。
毒品危害防制條例第四條
製造、運輸、販賣第一級毒品者，處死刑或無期徒刑；處無期徒
刑者，得併科新臺幣三千萬元以下罰金。
製造、運輸、販賣第二級毒品者，處無期徒刑或十年以上有期徒
刑，得併科新臺幣一千五百萬元以下罰金。
製造、運輸、販賣第三級毒品者，處七年以上有期徒刑，得併科
新臺幣一千萬元以下罰金。
製造、運輸、販賣第四級毒品者，處五年以上十二年以下有期徒
刑，得併科新臺幣五百萬元以下罰金。
製造、運輸、販賣專供製造或施用毒品之器具者，處一年以上七
年以下有期徒刑，得併科新臺幣一百五十萬元以下罰金。
前五項之未遂犯罰之。

附表壹：
編號 犯罪時間 犯罪地點 對象 行為方式 原判決主文 本院主文 一 （起訴書犯罪事實一（一））  109年3月7日下午5時許 宜蘭縣○○市○○路○段000號陳振森辦公處所  林秉聖 林秉聖於109年3月7日下午5時許前某時，以所持用行動電話連接網際網路透過LINE通訊軟體與陳振森所持用扣案之門號0000000000號IPHONE廠牌行動電話所安裝LINE通訊軟體暱稱「陳振森/塗耐可塗料專家」、「陳一」之帳號，聯繫購買第二級毒品甲基安非他命事宜後即駕駛車牌號碼000-0000號自小客車至左列地點，陳振森遂於左列時間，約定以3萬元之價格將1兩（即37.5公克）之甲基安非他命1 包售予林秉聖，林秉聖並當場支付2萬元予陳振森，餘款1萬元林秉聖迄今未支付予陳振森。 陳振森販賣第二級毒品，處有期徒刑參年玖月。 扣案如附表參編號參所示之行動電話（含SIM卡壹枚）壹支沒收；未扣案之犯罪所得新臺幣貳萬元沒收，於全部或一部不能沒收或不宜執行沒收時，追徵其價額。 上訴駁回 二 （起訴書犯罪事實一（二））   109年4月8日上午11時許 宜蘭縣○○市○○路○段000號陳振森辦公處所 林秉聖 林秉聖於109年4月8日上午11時許前某時，以所持用行動電話連接網際網路透過LINE通訊軟體與陳振森所持用扣案之門號0000000000號IPHONE廠牌行動電話所安裝LINE通訊軟體暱稱「陳振森/塗耐可塗料專家」、「陳一」之帳號，聯繫購買第二級毒品甲基安非他命事宜後即駕駛車牌號碼000-0000號自小客車至左列地點，陳振森遂於左列時間，約定以3萬元之價格將1兩（即37.5公克）之甲基安非他命1 包售予林秉聖，林秉聖並當場支付1萬元予陳振森，餘款2萬元林秉聖迄今未支付予陳振森。 陳振森販賣第二級毒品，處有期徒刑肆年。 扣案如附表參編號參所示之行動電話（含SIM卡壹枚）壹支沒收；未扣案之犯罪所得新臺幣壹萬元沒收，於全部或一部不能沒收或不宜執行沒收時，追徵其價額。 上訴駁回 三 （起訴書犯罪事實一（三）） 109年5月9日上午11時44分許 宜蘭縣○○市○○路○段000號陳振森辦公處所 林秉聖 林秉聖於109年5月9日上午11時44分許前某時，以所持用行動電話連接網際網路透過LINE通訊軟體與陳振森所持用扣案之門號0000000000號IPHONE廠牌行動電話所安裝LINE通訊軟體暱稱「張承澤」之帳號，聯繫購買第二級毒品甲基安非他命事宜後即駕駛車牌號碼000-0000號自小客車載同游敦涵至左列地點，陳振森遂於左列時間，約定以3萬元之價格將1兩（即37.5公克）之甲基安非他命1 包售予林秉聖，林秉聖並當場支付3萬元予陳振森。 陳振森販賣第二級毒品，處有期徒刑肆年。 扣案如附表參編號參所示之行動電話（含SIM卡壹枚）壹支沒收；未扣案之犯罪所得新臺幣參萬元沒收，於全部或一部不能沒收或不宜執行沒收時，追徵其價額。 上訴駁回 四 （起訴書犯罪事實一（四）） 109年5月27日上午5時30分許 宜蘭縣○○市○○路○段000號陳振森辦公處所 林秉聖 林秉聖於109年5月27日上午5時30分許前某時，以所持用行動電話連接網際網路透過LINE通訊軟體與陳振森所持用扣案之門號0000000000號IPHONE廠牌行動電話所安裝LINE通訊軟體暱稱「張承澤」之帳號，聯繫購買第二級毒品甲基安非他命事宜後即駕駛車牌號碼000-0000號自小客車至左列地點，陳振森遂於左列時間，約定以3萬元之價格將1兩（即37.5公克）之甲基安非他命1 包售予林秉聖，林秉聖並當場支付1萬元予陳振森，餘款2萬元林秉聖迄今未支付予陳振森。 陳振森販賣第二級毒品，處有期徒刑肆年。 扣案如附表參編號參所示之行動電話（含SIM卡壹枚）壹支沒收；未扣案之犯罪所得新臺幣壹萬元沒收，於全部或一部不能沒收或不宜執行沒收時，追徵其價額。   上訴駁回 五 （起訴書犯罪事實一（六）） 109年7月23日中午12時49分許 宜蘭縣○○鄉○○路000號怡蘭精品旅館外 潘永得 潘永得於109年7月23日上午11時16分許起，接續以門號0000000000號行動電話撥打陳振森所持用扣案之門號0000000000號行動電話，聯繫購買第一級毒品海洛因事宜後，陳振森即至左列地點，於左列時間，以3萬元之價格將1錢（即3.75公克）之海洛因1包售予潘永得，潘永得並當場支付3萬元予陳振森。 陳振森販賣第 一級毒品，處有期徒刑拾陸年陸月。 扣案如附表參編號參所示之行動電話（含SIM卡壹枚）壹支沒收；未扣案之犯罪所得新臺幣參萬元沒收，於全部或一部不能沒收或不宜執行沒收時，追徵其價額。 上訴駁回 六 （起訴書犯罪事實一（九）林亞正部分） 109年11月3日下午5時30分許  臺中市○○區○○○街000巷00號和風汽車旅館內607號房 林亞正  林亞正與陳振森聯繫購買第一級毒品海洛因及第二級毒品甲基安非他命事宜，並相約見面時間地點後，陳振森即至左列地點，於左列時間，以1萬元之價格將重量不詳之海洛因及甲基安非他命售予林亞正，林亞正並當場支付1萬元予陳振森。 陳振森販賣第 一級毒品，處有期徒刑拾陸年。 扣案如附表參 編號二、七至 十一所示毒品;暨其包裝袋均沒收銷燬；未扣案之犯罪所得新臺幣壹萬元沒收，於全部或一部不能沒收或不宜執行沒收時，追徵其價額 上訴駁回 七 （起訴書犯罪事實一（五）） 109年7月17日前某時至109年7月17日下午1時40分許為警搜索時止 宜蘭縣○○市○○路○段000號被告辦公處所 無 陳振森基於持有第一級毒品純質淨重十公克以上之犯意，於109年7月17日前某時許，在花蓮縣不詳處所，向「黎克龍」其人以5、6萬元之價格購得淨重18.01公克之海洛因而持有之，並將購得之海洛因藏放於左列地點內之飲水機後方。嗣經警於109年7月17日下午1時40分許，持本院核發之搜索票前往左列地點執行搜索後，因而扣得海洛因1包（淨重18.01公克、驗餘淨重17.97公克、純質淨重12.11公克）。   陳振森犯持有第一級毒品純質淨重十公克以上罪，處有期徒刑壹年貳月。 扣案如附表參編號一所示之第一級毒品海洛因壹包暨其外包裝袋壹只均沒收銷燬。 原判決關此部分撤銷。 陳振森被訴此部分，無罪。   八 （起訴書犯罪事實一（九）黃青青部分）  109年11月3日凌晨2時59分前某時許 高雄市○○區○○○路黃青青住處 黃青青 陳振森於左列時間、在左列地點以3萬元一包之價格將3包（毛重共110.1公克）之甲基安非他命售予黃青青，並將甲基安非他命3包交予黃青青，嗣黃青青以門號0000000000號行動電話撥打陳振森所持用扣案之門號0000000000號IPHONE廠牌行動電話聯繫付款方式後，黃青青遂以現金支付3萬元、另匯款3萬元予陳振森，餘款3萬元迄今尚未支付予陳振森。 陳振森販賣第二級毒品，處有期徒刑拾年貳月。 扣案如附表參編號三所示之行動電話（含SIM卡壹枚）壹支沒收；未扣案之犯罪所得新臺幣陸萬元沒收，於全部或一部不能沒收或不宜執行沒收時，追徵其價額。 原判決關此部分撤銷。 陳振森被訴此部分，無罪。 

附表貳
編號 犯罪時間 犯罪地點 對象 行為方式 原判決主文 本院主文 一 109年9月24日前某時許 臺南市○○區之員工宿舍 林子淞 陳旻成於左列時間、在左列地點以3千元之價格將由黃青青處無償取得之甲基安非他命（3.5公克）1包售予林子淞，陳旻成並交付甲基安非他命1包予林子淞，林子淞當場並未支付價金，後林子淞將購得之甲基安非他命轉讓予陳信辰，而因陳信辰積欠林子淞價值3千元之網路遊戲豪神娛樂城遊戲幣，林子淞遂要求陳信辰將積欠之金錢直接支付與陳旻成，嗣黃青青輾轉知悉陳旻成係將甲基安非他命售予林子淞、陳信辰，即向林子淞、陳信辰稱無需支付購毒價金，陳旻成因而未取得販毒價款。 陳旻成販賣第二級毒品，處有期徒刑伍年。 上訴駁回 

附表參
編號 物品 備註欄 一 海洛因壹包「淨重18.01公克（驗餘淨重17.97公克，空包裝重0.78公克）純度67.26％，純質淨重12.11公克」（110年度刑管字第40號） 1.於109年7月17日下午1時40分在宜蘭縣○○市○○路○段000號陳振森辦公處所扣得 2.偵字第6786號偵查卷㈢第101頁）  二 甲基安非他命拾貳包「驗前總毛重395.95公克（包裝總重約9.51公克），驗前總淨重約386.44公克，隨機抽取編號A06鑑定後，測得甲基安分他命純度約97％，依據抽測純度值，推估編號A01至A12均含甲基安非他命之驗前總純質淨重約374.84公克。」（110年度刑管字第44號） 1.於109年11月3日晚上7時7分在臺中市○○區○○○街000巷00號606號房扣得 2.偵字第6785號偵查卷㈠第0000-000頁） 三 門號○○○○○○○○○○號IPHONE廠牌行動電話壹支（含SIM卡壹枚）（110年度刑管字第44號） 於109年11月3日晚上7時7分在臺中市○○區○○○街000巷00號606號房扣得 四 門號○○○○○○○○○○號IPHONE廠牌行動電話壹支（含SIM卡壹枚）（110年度刑管字第44號） 於109年11月3日晚上7時7分在臺中市○○區○○○街000巷00號606號房扣得 五 甲基安非他命壹包（編號A-01）「送驗數量淨重29.7756公克，驗餘數量淨重29.6210公克，檢出結果第二級毒品甲基安非他命，純質淨重：純度91.1％，純質淨重27.1256公克」（110年度刑管字第42號） 於109年11月4日下午2時30分在宜蘭縣○○市○○路○段000號陳振森辦公處所扣得 六 海洛因壹包（編號B-02）「送驗數量淨重20.0788公克，驗餘數量淨重19.4987公克，檢出結果微量第一級毒品海洛因，純質淨重：純度小於1％」（110年度刑管字第42號） 1.於109年11月4日下午2時30分在宜蘭縣○○市○○路○段000號陳振森辦公處所扣得 2.偵字第838號偵查卷第15-16頁  七 海洛因伍包（原編號1、3、5、6、9）「合計淨重64.08公克（驗餘淨重64.06公克，空包裝總重2.68公克），純度26.61％，純質淨重17.05公克」（110年度刑管字第41號） 1.於109年11月4日下午3時40分在臺南市○○區○○路000號停車場停放之車牌號碼000-0000自小客車內扣得 2.偵字第6786號偵查卷㈣第9頁 八 海洛因肆包（原編號2、4、7、8）「合計淨重47.92公克（驗餘淨重47.88公克，空包裝總重1.87公克），純度39.23％，純質淨重18.80公克」（110年度刑管字第41號） 1.於109年11月4日下午3時40分在臺南市○○區○○路000號停車場停放之車牌號碼000-0000自小客車內扣得 2.偵字第6786號偵查卷㈣第9頁 九 甲基安非他命參包「驗前總毛重22.73公克（包裝總重約1.48公克），驗前總淨重約21.25公克、隨機抽取編號B11鑑定後測得甲基安非他命純度約97％、依據抽測純度值，推估編號B10至B12均含甲基安非他命之驗前總純質淨重約20.61公克。」（110年度刑管字第44號） 1.於109年11月4日下午3時40分在臺南市○○區○○路000號停車場停放之車牌號碼000-0000自小客車內扣得 2.偵字第6785號偵查卷㈠第0000-000頁） 十 甲基安非他命壹包「驗前毛重0.50公克（包裝重0.20公克），驗前淨重0.30公克、取樣0.09公克鑑定用罄，驗餘淨重餘0.21公克、測得甲基安非他命純度約97％、驗前總純質淨重約0.29公克」（110年度刑管字第44號） 1.於109年11月4日下午3時40分在臺南市○○區○○路000號停車場停放之車牌號碼000-0000自小客車內扣得 2.偵字第6785號偵查卷㈠第0000-000頁） 十一 甲基安非他命壹包「驗前毛重0.22公克（包裝重0.17公克）、驗前淨重0.05公克、取樣0.04公克鑑定用罄，驗餘淨重0.01公克、測得甲基安非他命純度約94％、驗前純質淨重約0.04公克」（110年度刑管字第44號） 1.於109年11月4日下午3時40分在臺南市○○區○○路000號停車場停放之車牌號碼000-0000自小客車內扣得 2.偵字第6785號偵查卷㈠第0000-000頁）